臺灣高雄地方法院刑事判決
公　訴　人　臺灣高雄地方法院檢察署檢察官
被　　　告　丙○○
上列被告因竊盜等案件，經檢察官提起公訴（96年度偵字第7027
號），被告為有罪之陳述，本院適用簡式審判程序，判決如下：
    主  文
丙○○竊盜，處拘役伍拾日，如易科罰金，以新台幣壹仟元折算
壹日；又攜帶兇器竊盜，處有期徒刑柒月，緩刑年，並應支付
國庫新台幣萬元，扣案之剪刀壹支，沒收之。
    事  實
一、丙○○於民國95年8月11日21時30分許，在高雄市左營區○
    ○○路與菜公路口之特力屋停車場，見林秀煌所有之車牌號
    碼YFS-595 號重型機車電門上插有未取下之機車鑰匙，竟意
    圖為自己不法之所有，以機車上之鑰匙啟動電源而竊取前揭
    機車，得手後供己騎用；復於96年2 月28日上午9 時許，持
    其所有客觀上足以對人之生命、身體、安全構成危險之剪刀
    1 把，侵入高雄市左營區○○○街50號8 樓，由該址8 樓、
    7 樓起，循榮成三街48號8 樓、7 樓、6 樓、5 樓、3 樓、
    1 樓，榮成三街46號8 樓、7 樓、6 樓、5 樓，榮成三街42
    號8 樓、7 樓之順序，接續剪斷消防水管而竊取消防水管瞄
    子14個，得手後離去，嗣經員警據報而循線查獲上情，並扣
    得其作案用之剪刀1 把。
二、案經高雄市政府警察局左營分局移送台灣高雄地方法院檢察
    署檢察官偵查起訴。
    理  由
一、本案被告丙○○所犯係死刑、無期徒刑、最輕本刑為3 年以
    上有期徒刑以外之罪，其於準備程序就前揭被訴事實為有罪
    之陳述，經受命法官告知簡式審判程序之旨，並聽取其與公
    訴人之意見後，本院認無不得或不宜改依簡式審判程序進行
    之處，爰依刑事訴訟法第273 條之1 第1 項、第284 條之1
    規定，裁定本件由受命法官獨任進行簡式審判程序，合先敘
    明。
二、上揭犯罪事實，業據被告於警、偵訊及本院審理中坦承不諱
    ，核與證人即被害人甲○○、林湘章於警詢中證述之情節大
    致相符，並有扣押物品目錄表及贓物認領保管單各1 紙，及
    扣案物及贓物照片等在卷可稽。是被告上開自白核與事實相
    符，其犯行事證明確，洵堪認定，依法應予論科。
三、按刑法第321 條第1 項第3 款所謂之兇器，其種類並無限制
    ，凡客觀上足對人之生命、身體、安全構成威脅，具有危險
    性之兇器均屬之（最高法院79年台上字5253號判例參照）。
    本件被告作案用之扣案剪刀，係金屬製品，質地堅硬，前端
    既足以剪斷消防水管瞄子，業據被告供述明確，並有該剪刀
    之照片可佐，被告攜帶該剪刀竊取財物，客觀上對人之生命
    、身體、安全足以構成威脅，而具有危險性，自屬兇器無訛
    。核被告先後兩次所為，分別係犯刑法第320 條第1 項之竊
    盜罪及同法第321 條第1 項第3 款之攜帶兇器竊盜罪。其於
    上揭時、地，持其所有剪刀接續竊取14個消防瞄子之犯行，
    係於密切接近之時、地實施，而上開14個消防瞄子係屬同一
    棟大廈住戶管理委員會所管有之財產法益，顯係侵害同一之
    法益，各行為之獨立性極為薄弱，既依一般社會健全觀念，
    在時間差距上，難以強行分開，則在刑法評價上，視為數個
    舉動之接續施行，包括以一行為予以評價，較為合理，為接
    續犯，屬單純一罪。被告所犯上開竊盜及攜帶凶器竊盜二罪
    間，犯意各別，行為互殊，應予分論併罰。
四、爰審酌被告擅自竊取他人物品，行為雖屬不該，惟念其犯後
    坦承犯行，並參以所竊取財物，已由被害人領回等一切情狀
    ，分別量處如主文所示之刑，並考量其教育程度為高中畢業
    ，經濟狀況小康等情，就拘役部分諭知其易科罰金之折算標
    準。扣案之剪刀1 支，為被告所有，供犯本罪所用之物，業
    據其供陳明確，爰依刑法第38條第1 項第2 款宣告沒收之。
五、被告前未曾因故意犯罪受有期徒刑以上刑之宣告，有台灣高
    等法院被告前科紀錄表在卷可參，其因一時失慮觸犯本件犯
    行，惟已坦承不諱，經考量被告經此刑之宣告後，當知所警
    惕信無再犯之虞，認以暫不執行其刑為適當，諭知緩刑3 年
    ，並應支付國庫新台幣萬元，以勵自新。
六、據上論斷，應依刑事訴訟法第273 條之1 第1 項、第299 條
    第1 項前段，刑法第320 條第1 項、第321 條第1 項第3 款
    、第41條第1 項前段、第74條第1 項第1 款、第2 項第4 款
    ，刑法施行法第1 之1 條，判決如主文。
本案經檢察官乙○○到庭執行職務。
中　　華　　民　　國　　96　　年　　6 　　月　　5 　　日
                  刑事第五庭    法　官  張金柱
如不服本判決，應於判決送達後10日內，向本院提出上訴狀。
（須附繕本）
上正本證明與原本無異。
中　　華　　民　　國　　96　　年　　6 　　月　　8 　　日
                                書記官  莊正彬
附錄本罪論罪科刑法條：
刑法第321條
犯竊盜罪而有左列情形之一者，處6 月以上、5 年以下有期徒刑
：
一  於夜間侵入住宅或有人居住之建築物、船艦或隱匿其內而犯
    之者。
二  毀越門扇、牆垣或其他安全設備而犯之者。
三  攜帶兇器而犯之者。
四  結夥三人以上而犯之者。
五  乘火災、水災或其他災害之際而犯之者。
六  在車站或埠頭而犯之者。
前項之未遂犯罰之。
刑法第320條
意圖為自己或第三人不法之所有，而竊取他人之動產者，為竊盜
罪，處5 年以下有期徒刑、拘役或500 元以下罰金。
意圖為自己或第三人不法之利益，而竊佔他人之不動產者，依前
項之規定處斷。
前二項之未遂犯罰之。
